最高法院民事裁定　　　　　　　　　　111年度台上字第694號
上　訴　人　梁怡玲
訴訟代理人　陳文祥律師
被 上訴 人　台灣中油股份有限公司

法定代理人　李順欽
訴訟代理人　薛進坤律師
上列當事人間請求確認僱傭關係存在等事件，上訴人對於中華民
國110年11月30日臺灣高等法院第二審判決（110年度重勞上字第
9號），提起上訴，本院裁定如下：
    主  文
上訴駁回。
第三審訴訟費用由上訴人負擔。
    理  由
按上訴第三審法院，非以原判決違背法令為理由，不得為之；又
判決不適用法規或適用不當者，為違背法令；且提起上訴，上訴
狀內應記載上訴理由，表明原判決所違背之法令及其具體內容，
暨依訴訟資料合於該違背法令之具體事實，其依民事訴訟法第46
9條之1規定提起上訴者，並應具體敘述為從事法之續造、確保裁
判之一致性或其他所涉及之法律見解具有原則上重要性之理由。
同法第467條、第468條、第470條第2項定有明文。是當事人提起
上訴，如依同法第469 條規定，以原判決有所列各款情形之當然
違背法令為理由時，其上訴狀或理由書應表明該判決有合於各該
條款規定情形之具體內容，及係依何訴訟資料合於該違背法令之
具體事實；如依同法第469條之1規定，以原判決有前條以外其他
不適用法規或適用不當為理由時，其上訴狀或理由書應表明該判
決所違背之法令條項，或有關司法院解釋或憲法法庭裁判字號，
或成文法以外之習慣或法理、法則等及其具體內容，暨係依何訴
訟資料合於該違背法令之具體事實，並具體敘述為從事法之續造
、確保裁判之一致性或其他所涉及之法律見解具有原則上重要性
之理由。上訴狀或理由書如未依上述方法表明，或其所表明者與
上開法條規定不合時，即難認為已合法表明上訴理由，其上訴自
非合法。本件上訴人對於原判決提起上訴，雖以該判決違背法令
為由，惟核其上訴理由狀所載內容，係就原審取捨證據、認定事
實、解釋意思表示之職權行使，所論斷：上訴人自民國81年11月
19日起受僱於被上訴人。嗣上訴人於104 年8月4日在被上訴人出
具、已載明可選擇給與標準之系爭調查表上，勾選「若給與標準
僅有『經濟部所屬事業機構專案精簡人員處理要點』之加發給與
，我仍有意願參加本次專案精簡。」，並於「欲參加之專案精簡
生效日」欄勾選：「105年1月」，且簽名其上，堪認已為參加系
爭專案要約之意思表示。系爭調查表於當日由訴外人即有權核定
之單位主管劉曉蘋簽章，表示同意上訴人之申請。至於其後依被
上訴人作業流程呈送人力資源處，僅係事後審查申請人是否符合
參加該專案之資格。人力資源處於104年12月1日所發之函文係檢
送辦理離職手續相關表件予上訴人，並非核准申請之通知，難認
被上訴人逾相當時期未為承諾或有承諾遲到之情事。雖上訴人於
104年10月8日以簽呈向被上訴人請求撤回申請，惟上訴人係依系
爭專案辦理離職，依銓敘部99年5 月21日書函內容，可認上訴人
撤回申請，須經被上訴人同意。被上訴人以上訴人對於主管交辦
之事務，於104年9月3日、同年10月2日各以智商偏低、能力不足
為由拒絕，且工作不力，而不同意其撤回申請，該撤回不生效力
。被上訴人不同意該撤回申請有正當理由，難認係權利濫用或有
違誠信原則。兩造間之僱傭契約依系爭調查表之合意內容，自10
5 年1月1日起終止。則上訴人請求確認兩造間之僱傭關係仍存在
；被上訴人應自105 年1月1日起，按月給付新臺幣（下同）11萬
3462元，及自各給薪日翌日起加計法定遲延利息；暨按月提繳68
08元至上訴人系爭勞退專戶；均無理由，不應准許等情，指摘為
不當，並就原審已論斷，或其他與判決結果無礙事項，泛言未論
斷，或論斷違法，而非表明依訴訟資料合於該違背法令之具體事
實，難認已合法表明上訴理由。依首揭說明，應認其上訴為不合
法。末查，兩造於原審已就上訴人在系爭調查表之勾選及簽名行
為之性質為爭執，且經充分攻防，原審依職權行使解釋該意思表
示之性質，不受當事人法律陳述所拘束，無違反處分權主義、辯
論主義可言，亦未造成突襲性裁判之結果。上訴人就此所為之指
摘，不無誤會，附此敘明。
據上論結，本件上訴為不合法。依民事訴訟法第481條、第444條
第1項、第95條、第78條，裁定如主文。
中    華    民    國   111    年    3     月    31    日
                      最高法院勞動法庭
                          審判長法官  袁  靜  文  
                                法官  林  金  吾  
                                法官  石  有  為  
                                法官  許  秀  芬  
                                法官  陳  靜  芬  
本件正本證明與原本無異
                                      書  記  官
中    華    民    國   111    年    4     月    19    日